最　高　行　政　法　院　裁　定
                                     100年度裁字第1924號
上  訴  人　林鄭淑芳
被 上訴 人　苗栗縣竹南地政事務所
代　表　人　賴紹本
上列當事人間地籍重測事件，上訴人對於中華民國100年5月5日
臺中高等行政法院99年度訴字第335號判決，提起上訴，本院裁
定如下：
　　主  文
上訴駁回。
上訴審訴訟費用由上訴人負擔。
　　理  由
一、按對於高等行政法院判決之上訴，非以其違背法令為理由，
    不得為之，行政訴訟法第242條定有明文。依同法第243條第
    1項規定，判決不適用法規或適用不當者，為違背法令；而
    判決有同條第2項所列各款情形之一者，為當然違背法令。
    是當事人對於高等行政法院判決上訴，如依行政訴訟法第24
    3條第1項規定，以高等行政法院判決有不適用法規或適用不
    當為理由時，其上訴狀或理由書應有具體之指摘，並揭示該
    法規之條項或其內容；若係成文法以外之法則，應揭示該法
    則之旨趣；倘為司法院解釋或本院之判例，則應揭示該判解
    之字號或其內容。如以行政訴訟法第243條第2項所列各款情
    形為理由時，其上訴狀或理由書，應揭示合於該條項各款之
    事實。上訴狀或理由書如未依此項方法表明，或其所表明者
    與上開法條規定不合時，即難認為已對高等行政法院判決之
    違背法令有具體之指摘，其上訴自難認為合法。
二、上訴人所有坐落苗栗縣竹南鎮○○段433地號土地(重測前為
    公館子段118之11地號，地目：田、面積0.011900公頃，下
    稱系爭土地），於民國98年辦理地籍調查時，經被上訴人所
    屬測量隊會同上訴人辦理協助指界，並經上訴人指認界址後
    於地籍調查表蓋章確認，嗣該測量隊據以重測，改編為竹南
    鎮○○段433地號土地，面積0.012258公頃，經被上訴人依
    土地法第46條之3第1項之規定，以98年9月16日府地測字第
    0980160224-2號公告，公告期間自98年10月1日起至同年11
    月1日止日。上訴人不服重測結果，於公告期間申請異議複
    丈，經被上訴人會同上訴人於98年10月30日派員實地複丈，
    嗣被上訴人依複丈結果，於98年11月2日以南地所二字第098
    0009974號函(即原處分)復知上訴人略以：「經現場施測後
    ，地籍圖重測成果與調查表相符。」等語。上訴人不服，循
    序提起行政訴訟，經原審法院判決駁回。
三、上訴人對於原判決提起上訴，雖以該判決違背法令為由，主
    張：被上訴人所屬承辦人員於辦理協助指界，未依地籍測量
    規則第83條規定設置界標，其所製作之重測地籍調查表，顯
    有未依法定程序製作之違誤。上訴人申請複丈，惟複丈結果
    仍係以有瑕疵之地籍調查表為依據，且複丈時之承辦人員已
    發現界址已移至道路，顯然發生界址爭議，而未依土地法第
    46條之2第2項規定送請調處，亦有重大之違誤等語。惟核其
    上訴理由，係對原審取捨證據、認定事實之職權行使，所為
    關於上訴人所有系爭土地重測期間，經由重測承辦員協助指
    界後同意辦理，即在指界時現場釘鋼釘，將點放置土地上，
    當時已指給上訴人看，經上訴人看過確認後，在地籍調查表
    蓋章，足見上訴人已同意該協助指界結果之認定，指摘其為
    違法，並就原審已論斷者，泛言未論斷，或就原審所為論斷
    ，泛言其論斷矛盾，而非具體表明合於不適用法規、適用法
    規不當、或行政訴訟法第243條第2項所列各款之情形，難認
    對該判決之如何違背法令已有具體之指摘。依首開規定及說
    明，應認其上訴為不合法。
四、據上論結，本件上訴為不合法。依行政訴訟法第249條第1項
    前段、第104條、民事訴訟法第95條、第78條，裁定如主文
    。
中　　華　　民　　國　　100　 年　　8　　 月　　11　　日
                    最高行政法院第三庭
                        審判長法官　黃　璽　君
                              法官　楊　惠　欽
                              法官　吳　東　都
                              法官　陳　金　圍
                              法官　蕭　惠　芳

以  上  正  本  證  明  與  原  本  無  異
中　　華　　民　　國　　100　 年　　8　　 月　　12　　日
　　　　　　　　　　　　　　　書記官　伍　榮　陞